【裁判字號】    97,訴,455
【裁判日期】    970430
【裁判案由】    違反槍砲彈藥刀械管制條例
【裁判全文】
臺灣臺南地方法院刑事判決               97年度訴字第455號
公  訴  人  臺灣臺南地方法院檢察署檢察官
被      告  甲○○
指定辯護人  乙○○  本院公設辯護人
上列被告因違反槍砲彈藥刀械管制條例案件，經檢察官提起公訴
（97年度偵字第1364號），本院判決如下：
    主    文
甲○○未經許可，持有可發射子彈具有殺傷力之改造手槍，累犯
，處有期徒刑年陸月，併科罰金新臺幣拾伍萬元，罰金如易服
勞役，以新臺幣壹仟元折算壹日，扣案之改造手槍壹支（含彈匣
壹個，槍枝管制編號：00000000零）沒收。
    事    實
一、甲○○曾於民國九十三、九十四年間分別因違反毒品危害防
    制條例案件，經臺灣高雄地方法院以九十三年度訴字第三一
    七四號判處有期徒刑七月，及經本院以九十四年度訴字第一
    二七二號、九十四年度簡字第二六四○號各判處有期徒刑八
    月、四月確定，再經本院就上開三案，以九十五年度聲字第
    九八二號裁定定應執行刑為有期徒刑一年六月確定，而於九
    十六年三月二十九日因假釋付保護管束期滿而執行完畢。
二、甲○○明知可發射子彈具有殺傷力之改造手槍及子彈分屬槍
    砲彈藥刀械管制條例第四條第一項第一款及第二款所列管之
    槍砲及彈藥，非經中央主管機關許可，不得持有之，仍於九
    十年間某日，在臺南市中山公園內，以新臺幣十萬元之代價
    ，向年籍不詳，綽號「阿池」之成年男子，購買具殺傷力之
    改造手槍一支（含彈匣一個，槍枝管制編號0000000000）及
    子彈八顆。嗣於九十七年一月十五日中午十二時四十分許，
    為警在臺南市○區○○路二十一巷十九號之四甲○○住處查
    獲，並扣得上開改造手槍一枝及及子彈八顆（其中三顆具殺
    傷力，五顆不具殺傷力）。
三、案經海岸巡防署海洋巡防總局第三海巡隊報告臺灣臺南地方
    法院檢察署檢察官偵查起訴。
    理    由
一、上開犯罪事實，業據被告甲○○於警詢時、偵查中及本院審
    理時均供承不諱，並有改造手槍一支（含彈匣一個，槍枝管
    制編號0000000000）及子彈八顆（三顆具有殺傷力，五顆不
    具殺傷力）扣案可稽。又扣案之改造手槍一支及子彈八顆，
    經送內政部警政署刑事警察局鑑定結果：「送鑑手槍壹枝，
    由仿BERETTA廠M9型半自動手槍製造之槍枝，換裝土造金屬
    槍管而成，擊發功能正常，可供擊發適用子彈使用，認具殺
    傷力；子彈三顆經試射，可擊發，認均具殺傷力。」，此有
    該局九十七年二月二十二刑鑑字第0970009876號槍彈鑑定書
    一份附卷可憑，經互核後，確與被告之自白相符，足認其自
    白堪以採信，是本件事證明確，被告犯行，堪以認定。
二、按槍砲彈藥刀械管制條例第十一條第四項，未經許可持有可
    發射子彈具有殺傷力之槍枝、子彈，其持有之繼續，為行為
    之繼續，而非狀態之繼續，亦即一經持有該槍彈，罪即成立
    ，但其犯罪行為之完結須繼續至持有行為終了時為止。最高
    法院九十二年度台非字第九一號判決參照。查槍砲彈藥刀械
    管制條例於九十四年一月二十六日經總統以華總一義字第○
    九四○○○一○一○一後修正公布，並於同年一月二十八日
    生效，而就持有改造手槍部分，槍砲彈藥刀械管制條例第十
    一條第四項之條項業經刪除，並將該條項所規定之未經許可
    持有其他可發射子彈具有殺傷力之改造手槍罪移列至第八條
    第四項合併修正，修正前後之該罪構成要件雖無不同，惟修
    正後之刑度已由「一年以上七年以下有期徒刑，併科新臺幣
    七百萬元以下罰金」提高為「三年以上十年以下有期徒刑，
    併科新臺幣七百萬元以下之罰金」。又本件被告雖供稱其係
    自九十年間某日即持有上開改造手槍等情，惟其持有改造手
    槍係於九十七年一月十五日經警查獲，揆諸前開判決意旨，
    被告犯罪行為之完結係繼續至其行為終了時即九十七年一月
    十五日為止，即應以九十七年一月十五日為被告之行為日，
    是本部分自無新舊法比較之問題，而應適用新法。又被告違
    反槍砲彈藥刀械管制條例第十二條第四項之持有子彈之部分
    ，則未於此次修正之列，亦無新舊法比較之問題，自應適用
    裁判時法，均併此敘明。
三、核被告所為，係違反槍砲彈藥刀械管制條例第八條第四項之
    持有具有殺傷力之改造手槍罪、同法第十二條第四項之持有
    子彈罪。被告以一持有之行為，同時觸犯未經許可，持有改
    造手槍罪及未經許可，持有子彈罪，為想像競合犯，應依刑
    法第五十五條之規定，從一較重之未經許可，持有改造手槍
    罪處斷。被告有如事實欄一所載之前科紀錄，於九十六年三
    月二十九日執行完畢，有臺灣高等法院被告前案紀錄表一份
    可佐，而其本件犯行雖於九十年間即持有改造手槍，惟因其
    持有之行為至九十七年一月十五日完結，應以其持有行為終
    了時即九十七年一月十五日為其行為日，是其於前受有期徒
    刑之執行完畢後五年內故意再犯本件有期徒刑以上之罪，應
    依刑法第四十七條第一項規定論以累犯，並加重其刑。爰審
    酌被告之犯罪動機、目的、手段，其持有槍彈嚴重威脅社會
    治安，惟被告未持上開槍、彈犯案，並於警詢、偵查中及本
    院審理時均坦承犯行，態度良好等一切情狀，量處如主文所
    示之刑，罰金部分並諭知如易服勞役之折算標準，以資懲儆
    。扣案如事實欄所示之改造手槍一支為違禁物，應依刑法第
    三十八條第一項第一款規定宣告沒收。至於送鑑子彈八顆，
    其中三顆業經試射認有殺傷力，惟因已試射完畢而不存在，
    一顆經鑑定後認無殺傷力，其餘四顆未經鑑定，基於罪疑惟
    輕原則應認均無殺傷力，是以，就本案扣案之八顆子彈均不
    予宣告沒收，併此敘明。
據上論斷，應依刑事訴訟法第二百九十九條第一項前段，槍砲彈
藥刀械管制條例第八條第四項、第十二條第四項，刑法第十一條
前段、第五十五條、第四十七條第一項、第四十二條第三項前段
、第三十八條第一項第一款，罰金罰鍰提高標準條例第二條，現
行法規所定貨幣單位折算新臺幣條例第二條，判決如主文。
本案經檢察官丙○○到庭執行職務。
中    華    民    國    97    年     4    月    30    日
                  刑事第二庭  審判長  法  官  蘇義洲
                                      法  官  洪士傑
                                      法  官  徐文瑞
以上正本證明與原本無異。
如不服本判決應於收受本判決後10日內向本院提出上訴書狀，並
應敘述具體理由。如未敘述上訴理由者，應於上訴期間屆滿後20
日內向本院補提理由書狀（均須按他造當事人之人數附繕本，切
勿逕送上級法院）。
                                      書記官   李佩珊
中    華    民    國    97    年    5     月    1     日
附錄法條：
修正槍砲彈藥刀械管制條例第八條第四項：
未經許可，持有、寄藏或意圖販賣而陳列第一項所列槍砲者，處
三年以上十年以下有期徒刑，併科新臺幣七百萬元以下罰金。
槍砲彈藥刀械管制條例第十二條第一項：
未經許可，製造、販賣或運輸子彈者，處一年以上七年以下有期
徒刑，併科新臺幣五百萬元以下罰金。


司法院資訊處製作；財團法人民間司法改革基金會備份。
